【裁判字號】    99,抗,46
【裁判日期】    990205
【裁判案由】    返還擔保金
【裁判全文】
臺灣高等法院高雄分院民事裁定            99年度抗字第46號
抗  告  人  甲○○
相  對  人  將禾建設有限公司
法定代理人  乙○○
上列抗告人因與相對人間聲請返還擔保金事件，對於民國98年11
月26日臺灣屏東地方法院98年度聲字第448 號所為裁定提起抗告
，本院裁定如下：
    主  文
原裁定廢棄。
相對人之聲請駁回。
抗告訴訟費用由相對人負擔。
    理  由
一抗告意旨略以：抗告人與相對人間請求清償債務事件訴訟終結
  後，相對人於民國98年9 月14日以高雄地方法院郵局第2307號
  存證信函，催告抗告人於函到21日內行使權利。抗告人於98年
  9 月15日收受後，認相對人前對抗告人之財產為假扣押，已受
  有損害，旋即於98年10月5 日向原法院屏東簡易庭對相對人起
  訴請求損害賠償新臺幣（下同）137,000 元及繳納裁判費1440
  元，業經該庭受理並分案為98年度屏簡調字第188 號，嗣於98
  年10月22日上午9 時30分進行調解，惟因調解不成，乃分案為
  98年度屏簡字第566 號，復定於99年1 月5 日開庭審理。亦即
  抗告人已於法定期間行使權利，原裁定仍准予返還擔保金，有
  違民事訴訟法第104 條第1 項第3 款規定，爰提起本件抗告，
  請求廢棄原裁定等語。
二按訴訟終結後，供擔保人證明已定20日以上之期間，催告受擔
  保利益人行使權利而未行使，或法院依供擔保人之聲請，通知
  受擔保利益人於一定期間內行使權利並向法院為行使權利之證
  明而未證明者，法院依供擔保人之聲請，以裁定命返還其提存
  物，民事訴訟法第104 條第1 項第3 款固定有明文。上開規定
  於其他依法令供訴訟上之擔保者準用之，民事訴訟法第106 條
  亦定有明文。惟若受擔保利益人已於一定期間內行使權利並向
  法院為行使權利之證明者，法院自不得以裁定命返還其提存物
  。
三經查：相對人以98年9 月14日高雄地方法院郵局第2307號存證
  信函，定21日之期間催告抗告人行使權利，經抗告人於同年月
  15日收受，抗告人旋即於98年10月5 日起訴請求賠償因假扣押
  所致之損害，並經原法院屏東簡易庭受理分案為98年度屏簡調
  字第188 號、屏簡字第566 號一節，有高雄地方法院郵局第23
  07號存證信函、臺灣郵政掛號收件回執、原法院98年10月19日
  民事記錄科查詢表暨原法院屏東簡易庭之索引卡查詢、原法院
  屏東簡易庭98年10月8 日調解通知書、98年12月8 日辯論通知
  書、抗告人之起訴狀、原法院98年10月5 日裁判費繳納收據附
  卷可憑（見原法院卷第9 頁、第10頁、第15頁至第16頁、本院
  卷第7 頁、第8 頁、第13頁至第15頁）。足認抗告人於收受上
  開存證信函後，已於21日內即提起損害賠償訴訟以行使權利，
  並提出行使證據之證明，乃無違民事訴訟法第104 條第1 項第
  3 款之規定。又查：原法院向其民事分案室、非訟中心、屏東
  簡易庭、潮州簡易庭及臺灣高雄地方法院查詢抗告人是否已對
  相對人起訴、聲請調解或核發支付命令等行使權利情事，嗣經
  原法院屏東簡易庭回覆抗告人之起訴案由為損害賠償事件，案
  號為98年度屏簡調字第188 號；臺灣高雄地方法院函覆抗告人
  與相對人之訴訟案由有給付工程款事件等節，有原法院民事庭
  審理單、民事記錄科查詢表6 紙（含附件）、臺灣高雄地方法
  院98年10月30日雄院高民實98建46字第50986 號函在卷可稽（
  見原法院卷第11頁至第17頁、第19頁），亦足認抗告人確已於
  98年10月5 日向原法院屏東簡易庭起訴請求因假扣押所致之損
  害賠償，詎原法院竟認定抗告人自收受存證信函後21日期間內
  仍未行使權利，遽以原裁定准予相對人之聲請，乃有違誤。從
  而抗告意旨指摘原裁定不當，求予廢棄，非無理由，爰裁定如
  主文第1 項、第2 項所示。
四據上論結，本件抗告為有理由，依民事訴訟法第492 條前段、
  第95條、第78條，裁定如主文。
中    華    民    國    99    年    2     月    5     日
                            民事第四庭
                                審判長法官  蔡文貴
                                法      官  黃科瑜
                                法      官  謝靜雯
以上正本證明與原本無異。
本件不得抗告。
中    華    民    國    99    年    2     月    5     日
                                書  記  官  楊茱宜

司法院資訊處製作；財團法人民間司法改革基金會備份。
